【裁判字號】    89,上訴,631
【裁判日期】    890609
【裁判案由】    違反毒品危害防制條例
【裁判全文】
臺灣高等法院高雄分院刑事判決                    八十九年度上訴字第六三一號
    上  訴  人
    即  被  告  甲○○
右上訴人因毒品危害防制條例案件，不服臺灣高雄地方法院八十八年度訴字第二三六
三號中華民國八十九年四月十九日第一審判決（起訴案號：臺灣高雄地方法院檢察署
八十八年度偵字第二三六六三號），提起上訴，本院判決如左：
      主  文
上訴駁回。
      事  實
一、甲○○曾於民國八十四年間因違反麻醉藥品管理條例案件，為本院判處有期徒刑
    八月確定，入監執行後，於八十四年四月六日執行完畢出監，詎仍未知悔改，復
    基於概括之犯意，明知安非他命經行政院衛生署公告為禁藥，竟自八十七年四月
    中旬某日起，至同年五月十日止，連續在高雄市前鎮區○○○路二五二號十四樓
    之八，先後無償轉讓安非他命給予同居女友鍾玉英吸用共三次，嗣於八十七年五
    月十一日下午四時許，鍾玉英在高雄市前鎮區○○○路二五二號十四樓之八為警
    查獲，警訊中供出所吸用安非他命來源後發現上情。
二、案經臺灣高等法院高雄分院檢察署函送臺灣高雄地方法院檢察署檢察官偵查起訴
    。
      理  由
一、訊據上訴人即被告甲○○矢口否認右揭犯行，辯稱：我是和鍾玉英一起出錢買安
    非他命共三次，鍾玉英自己拿安非他命吸用云云。惟查被告甲○○右揭無償轉讓
    安非他命犯行，已據被告甲○○於偵查中坦認不諱，供以：我與鍾玉英係同居關
    係，我自八十七年四月中旬起至五月中旬止有拿安非他命無償給他吸食等語（見
    偵查卷第四七頁背面），核與證人鍾玉英於警訊中供證其所吸食安非他命係被告
    無償供給情節大致相符（見鍾玉英八十七年五月十一日警訊筆錄），而證人鍾玉
    英遭警查獲當日為警採尿，送請高雄市政府衛生局檢驗結果，檢出甲基安非他命
    反應，有該局八十七年五月十六日煙毒尿液檢驗成績一紙附於另案等情，為本院
    八十八年度上更一字第一０八號刑事判決所認定，有該刑事判決書足按，且證人
    鍾玉英以施用安非他命前科，有其前科表足稽，參以被告自承與證人鍾玉英係同
    居關係，其無償供給安非他命予同居人吸食，要與常情無違，足認被告有轉讓安
    非他命給證人鍾玉英吸食共三次無疑，被告前揭辯解無非嗣後翻異而不可採，被
    告罪證明確，犯行堪以認定。
三、查行政院衛生署前於六十九年十二月八日以衛署藥字第三０一一二四號將安非他
    命公告列為禁藥。核被告甲○○無償轉讓安非他命給鍾玉英吸用之行為，係犯藥
    事法第八十三條第一項之轉讓禁藥罪。被告行為後毒品危害防制條例業於八十七
    年五月二十日公佈，同年月二十二日施行，該條例第二條第二項第二款規定安非
    他命列為第二級毒品，第八條第二項規定轉讓第二級毒品者，處六月以上五年以
    下有期徒刑，得併科新臺幣七十萬元以下罰金，而藥事法第八十三條第一項轉讓
    禁藥罪法定刑為五年以下有期徒刑，得併科新台幣十萬元以下罰金。二者相較，
    以藥事法規定有利於被告，依刑法第二條第一項但書規定，自應適用藥事法第八
    十三條第一項轉讓禁藥罪論罪科刑。公訴人認被告甲○○係犯八十七年五月二十
    二日施行之毒品危害防制條例第八條第二項之轉讓第二級毒品罪，容有未洽，附
    此說明。被告先後多次轉讓安非他命犯行，時間緊接，方法相同，顯係基於概括
    之犯意反覆為之，且所犯構成要件相同之罪，為連續犯，以一罪論。查被告甲○
    ○曾於八十四年間因違反麻醉藥品管理條例案件，經法院判處有期徒刑八月確定
    ，入監執行後，於八十四年四月六日執行完畢出監，有卷附全國前案紀錄表可按
    ，被告於前揭案件執行完畢後五年以內再犯有期徒刑以上之本罪，應依累犯之規
    定加重其刑。
四、原審因而適用藥事法第八十三條第一項，刑法第二條第一項但書、第十一條前段
    、第五十六條、第四十七條之規定，審酌被告甲○○有違反藥事法、麻醉藥品管
    理條例案件多項前科，素行不良，被告與鍾玉英為同居男女朋友，竟然多次提供
    危害人體甚鉅之安非他命給鍾玉英吸用，惡性非淺，及犯後態度等一切情狀，量
    處有期徒刑一年四月。經核原判決認事用法，均無不合，量刑亦甚妥適，被告上
    訴意旨，否認犯罪，指摘原判決不當，為無理由，應予駁回。
據上論結，應依刑事訴訟法第三百六十八條，判決如主文。
本案經檢察官林炎昇到庭執行職務。
中    華    民    國     八十九     年       六       月       九       日
                              臺灣高等法院高雄分院刑事第八庭
                                  審判長法官  郭雅美
                                        法官  張盛喜
法官  莊飛宗
右正本證明與原本無異。
如不服本判決，應於判決送達後十日內向本院提出上訴狀，其未述理由者並應於提
出上訴狀後十日內向本院補提理由書（應附繕本)。
                                      書記官  張宗芳
中    華    民    國     八十九     年       六       月       十二     日
附錄：本判決論罪科刑法條：
藥事法第八十三條第一項：
明知為偽藥或禁藥，而販賣、供應、調劑、運送、寄藏、牙保、轉讓或意圖販賣而陳
列者，處五年以下有期徒刑，得併科新臺幣十萬元以下罰金。
                                                                        Ｋ


司法院資訊處製作；財團法人民間司法改革基金會備份。
